【裁判字號】    99,訴,849
【裁判日期】    991130
【裁判案由】    違反毒品危害防制條例
【裁判全文】
臺灣嘉義地方法院刑事判決               99年度訴字第849號
公  訴  人  臺灣嘉義地方法院檢察署檢察官
被      告  高金峰
上列被告因違反毒品危害防制條例案件，經檢察官提起公訴（99
年度毒偵字第1675號），被告於準備程序中就被訴事實為有罪之
陳述，本院合議庭裁定由受命法官改依簡式審判程序審理，判決
如下：
    主  文
高金峰施用第一級毒品，累犯，處有期徒刑玖月。
    犯 罪 事 實
一、高金峰前因施用毒品案件，經臺灣士林地方法院裁定送觀察
    、勒戒，於民國88年2月4日因認無繼續施用毒品傾向執行完
    畢釋放，並經臺灣士林地方法院檢察署檢察官以88年度偵字
    第151號不起訴處分確定，再因施用毒品案件，經同院裁定
    送觀察、勒戒，後認有繼續施用傾向，復裁定令入戒治處所
    施以強制戒治，於93年1月9日執行完畢釋放，另經臺灣士林
    地方法院於92年5月26日，以92年度訴字第130號判決判處有
    期徒刑7月確定，又前因肅清煙毒條例案件，經臺灣士林地
    方法院以86年度訴字第920號判決判處應執行有期徒刑4年，
    於89年4月26日縮短刑期假釋出監，付保護管束，然因再犯
    前揭施用毒品案件，假釋遭撤銷，應執行殘刑有期徒刑1 年
    9月27日，與上開施用毒品案件接續執行，於94年10月13 日
    縮刑期滿執行完畢，猶不知悔改，於前揭觀察、勒戒執行完
    畢釋放後5年內，已因施用毒品案件經法院追訴處罰，仍復
    基於施用第1級毒品之犯意，於99年6月2日下午某時，在臺
    北市○○區○○路63巷19號居住，將海洛因放置在注射針筒
    ，注射身體之方式，施用海洛因1次。嗣經警於99年6月5日
    下午3時20分許，在臺北市○○區○○路65巷巷口處查獲，
    並經其同意採集尿液送驗，結果呈嗎啡（海洛因代謝物）陽
    性反應，而悉上情。
二、案經台北市政府警察局北投分局報告臺灣士林地方法院呈請
    臺灣高等法院檢察署移轉臺灣嘉義地方法院檢察署檢察官偵
    查起訴。
    理  由
壹、程序事項
    本案於準備程序進行中、被告高金峰就被訴事實為有罪之陳
    述，且所犯係死刑、無期徒刑、最輕本刑為3年以上有期徒
    刑以外之罪，經本院告知簡式審判程序之旨，並聽取檢察官
    及被告之意見後，依刑事訴訟法第273條之1第1項之規定，
    裁定進行簡式審判程序，復依刑事訴訟法第273條之2規定，
    不適用證據提示、交互詰問及傳聞法則有關證據能力限制等
    規定，是本件卷附之各證據，均得作為認定犯罪之證據，先
    予敘明。
貳、實體事項
一、前揭犯罪事實，業據被告本院行準備程序及審理時坦承不諱
    （見本院卷第31、38頁），又被告於99年5月11日下午3時20
    分許經警查獲後，得其同意採集尿液送驗，由檢驗單位以酵
    素免疫分析法為初步檢驗，再以氣相層析質譜儀法為確認檢
    驗，結果呈嗎啡（海洛因代謝物）陽性反應乙情，此有臺北
    市政府警察局北投分局查獲毒品案件尿液送驗記錄簿、台灣
    尖端先進生技醫藥股份有限公司濫用藥物檢驗報告、結文各
    1份在卷可佐（見臺灣士林地方法院檢察署99年度毒偵字第1
    687號卷第7至9頁），而以氣相層析質譜儀法作為毒品藥物
    及其代謝產物之定性及定量分析，可排除偽陽性之可能，堪
    為補強證據，足以擔保被告任意性自白與事實相符。另按毒
    品危害防制條例於92年7月9日修正公布，自93年1月9日施行
    ，其中第20條、第23條將施用毒品之刑事處遇程序，區分為
    「初犯」及「5年內再犯」、「5年後再犯」，從其立法意旨
    及經觀察、勒戒或強制戒治是否已足以遮斷其施用毒品之毒
    癮以觀，倘被告於5年內已再犯，經依法追訴處罰，縱其第3
    次（或第3次以上）再度施用毒品之時間，在初犯經觀察、
    勒戒或強制戒治執行完畢釋放5年以後，已不合於「5年後再
    犯」之規定，且因已於「5年內再犯」，顯見其再犯率甚高
    ，原實施觀察、勒戒或強制戒治，已無法收其實效，即應依
    該條例第10條處罰（最高法院95年度台非字第59號、第65號
    判決及同院97年度第5次刑事庭會議決議意旨可資參照）。
    查被告前因施用毒品案件，經法院裁定令入勒戒處所施以觀
    察、勒戒，認無繼續施用毒品之傾向而執行完畢釋放，並經
    臺灣士林地方法院檢察署檢察官以88年度偵字第151號不起
    訴處分確定，又於上揭觀察、勒戒執行完畢釋放後5年內，
    再因施用毒品案件，經同院裁定送觀察、勒戒，後認有繼續
    施用傾向，復裁定令入戒治處所施以強制戒治，於93年1月
    9日執行完畢釋放，另經臺灣士林地方法院於92年5月26日，
    以92年度訴字第130號判決判處有期徒刑7月確定，此有臺灣
    高等法院被告前案紀錄表1份附卷供參，其於觀察、勒戒執
    行完畢釋放後5年內，已因再犯施用毒品案件，為法院追訴
    處罰，雖本次係於其受觀察、勒戒執行完畢釋放5年後再犯
    ，揆諸首揭實務見解意旨，仍應予以追訴處罰。綜上所述，
    本件事證明確，被告犯行洵堪認定，應依法論科。
二、按海洛因為毒品危害防制條例第2條第2項第1款所定之第1級
    毒品，依法不得持有、施用，是核被告所為，係犯毒品危害
    防制條例第10條第1項之施用第1級毒品罪，其持有海洛因之
    低度行為，應為施用之高度行為所吸收，不另論罪。另被告
    前因肅清煙毒條例等，經法院判處罪刑確定，於94年10月13
    日縮刑期滿執行完畢，詳如犯罪事實欄所述，亦有上開前案
    紀錄表乙份存卷為按，其於受徒刑之執行完畢，5年以內故
    意再犯本件有期徒刑以上之罪，為累犯，應依刑法第47條第
    1項規定，加重其刑。爰審酌被告國小畢業之智識程度，前
    因施用毒品案件，經觀察、勒戒執行完畢，除前揭構成累犯
    之施用毒品紀錄外，後並因施用毒品案件，經法院數次判決
    確定在案，亦有前揭前案紀錄表在卷足參，顯見尚無戒除之
    決心，施用毒品除戕害自身健康外，對社會秩序亦有潛在危
    害，惟念其犯後坦認犯行之態度，本次犯罪並未造成他人實
    害，自承與母親、弟同住，從事冷氣維修之家庭、經濟狀況
    暨公訴檢察官求處有期徒刑9月之意見等一切情狀，量處如
    主文所示之刑，以示懲儆。
據上論斷，應依刑事訴訟法第273條之1第1項、第299條第1項前
段，毒品危害防制條例第10條第1項，刑法第11條前段、第47條
第1項，判決如主文。
本案經檢察官郭志明到庭執行職務
中    華    民    國    99    年    11    月    30    日
                  刑事第二庭    法  官  林青怡
以上正本證明與原本無異。
如不服本判決應於收受判決後10日內向本院提出上訴書狀，並應
敘述具體理由；其未敘述上訴理由者，應於上訴期間屆滿後20日
內向本院補提理由書（均須按他造當事人之人數附繕本）「切勿
逕送上級法院」。
中    華    民    國    99    年    11    月    30    日
                                書記官  江芳耀
附錄論罪科刑法條
毒品危害防制條例第10條
施用第一級毒品者，處6月以上5年以下有期徒刑。
施用第二級毒品者，處3年以下有期徒刑。

司法院資訊處製作；財團法人民間司法改革基金會備份。
